# 请教陈版主：母公司盈利，合并亏损，是否可以分配利润。

提问人：LM 小野 兽 时间：2021-09-01 08:05:06
请教陈版主：母公司盈利，合并亏损，是否可以分配利润。
母公司已按法律规定法定盈余公积后分配利润，母公司单体报表盈利，根据母公司目标分配股利，是否违法？

回答人：chenyiwei
理论上利润分配的依据是母公司个别报表层面的可供分配的未分配利润。但是“母公司盈利，合并亏损”的情况下，需谨慎考虑对子公司的股权投资是否有必要计提减值准备、是否已经足额计提。